438Edepot - Archives communales déposées de Ray-sur-Saône
Archives Départementales de la Haute-Saône
- ARCHIVES MODERNES
  - ASSISTANCE ET PREVOYANCE
    - Bureau de bienfaisance: registre des délibérations, avec table chronologique., 1881-1943; 438 Edepot 34; Q1
    - Médecine gratuite: correspondance, subvention, traités avec un médecin (1861-1876, 1907). Secours aux indigents, factures de pain et de viande de porc (1876-1882). Enfants assistés: registre d'inscription (1875). Listes des indigents (1887, 1922). Accidents du travail: déclaration et attestations (1900-1910). Bureau de bienfaisance. Création d'un bureau (1862). Règlement définitif des recettes et dépenses: délibérations (1880). Traitement du receveur (1877). Amodiations de terres appartenant au bureau (1875-1913). Legs au bureau (1865-1873). Commission administrative, nomination de membres (1866-1907). Bureau: délibérations (1871-1884, 1 cahier) et extraits (1867-1947)., 1861-1947; 438 Edepot 35; Q2
      CORRESPONDANCE; CAHIER; DELIBERATION
      ACCIDENT DU TRAVAIL; DONS-ET-LEGS; PROTECTION SOCIALE
  - INSTRUCTION PUBLIQUE
    - Fréquentation scolaire: listes nominatives des enfants de 6 à 13 ans (1882, 1888, 1891), extraits du registre d'appel des filles (octobre 1882-juin 1883) et des garçons (octobre-novembre 1882, mars 1883). Enfants instruits dans la famille: déclaration verbale (1882). Ecole de filles, laïcisation (1903, location d'un immeuble pour son installation (1903, 1911). Suppression d'une école: correspondance (1947). Ecole de Ferrières, autorisation de se séparer de l'école de Ray: arrêté préfectoral (1849). Comité local de l'instruction primaire: délibération unique (mars 1845, voir 438 E dépôt 18/D6. Commission municipale scolaire, élections de délégués (1884-1935)., 1849-1947; 438 Edepot 36; R1
      LISTE NOMINATIVE; ARRETE PREFECTORAL
      VIE SCOLAIRE
      FERRIERES-LES-RAY; RAY-SUR-SAONE